臺灣新北地方法院刑事判決
110年度智簡上字第19號
上  訴  人  臺灣新北地方檢察署檢察官
被      告  謝孟里


上列上訴人因被告違反商標法案件，不服本院中華民國110 年10
月7日110 年度智簡字第72號第一審判決（聲請簡易判決處刑案
號：110 年度偵字第28430號），提起上訴，本院管轄之第二審
合議庭判決如下：
    主  文
原判決撤銷。
謝孟里犯商標法第九十七條之非法販賣侵害商標權之商品罪，處
拘役參拾日，如易科罰金，以新臺幣壹仟元折算壹日。緩刑貳年
。扣案之如附表二所示之侵害商標權商品及犯罪所得新臺幣壹仟
元均沒收；未扣案之犯罪所得新臺幣壹仟元沒收之，於全部或一
部不能沒收或不宜執行沒收時，追徵其價額。
    事  實
一、謝孟里明知附表一所示之商標註冊審定號之商標圖樣，分別
    係附表一所示之商標權人向經濟部智慧財產局申請註冊取得
    商標權，指定使用於如附表一所示之商品或類似商品，且均
    在商標權期間內，任何人未經該商標權人之同意或授權，不
    得於同一或類似商品，使用相同或近似之註冊商標圖樣，亦
    不得販賣、意圖販賣而持有、陳列、輸出或輸入。詎謝孟里
    明知其自民國109 年1月31日某時起至109 年5 月4 日上午1
    1時50分許為警查獲前不詳時間止，向不詳廠商訂購之如附
    表一所示之商品，均係上開侵害商標權之物品，竟意圖販賣
    ，並基於持有、陳列及販賣侵害商標權商品之單一犯意，持
    有上開侵害商標權物品，並自109年1月31日某時起，接續在
    位於新北市○○區○○○路00○0號「夾趣配 」選物販賣機內陳列
    該等侵害商標權之物品，且以每件新臺幣（下同）100 元至
    680 元之價格，將上開侵害商標權之商品多件，販售與不詳
    買家，因而獲利2,000元。嗣經警於109 年5 月4 日上午11
    時50分許，持本院核發之搜索票，前往上址搜索，扣得如附
    表二所示侵害商標權之物品，始悉上情。
二、案經阿迪達斯公司、彪馬歐洲公開有限責任公司（下稱彪馬
    公司）訴由內政部警政署保安警察第二總隊移請臺灣新北地
    方檢察署檢察官偵查後聲請以簡易判決處刑。
    理  由
一、證據能力部分：
    按被告以外之人於審判外之陳述，雖不符刑事訴訟法第159
    條之1 至第159 條之4 之規定，而經當事人於審判程序同意
    作為證據，法院審酌該言詞陳述或書面陳述作成時之情況，
    認為適當者，亦得為證據。當事人、代理人或辯護人於法院
    調查證據時，知有刑事訴訟法第159 條第1 項不得為證據之
    情形，而未於言詞辯論終結前聲明異議者，視為有前項之同
    意，刑事訴訟法第159 條之5 定有明文。查本判決所引用被
    告以外之人於審判外作成之相關之書面證據，雖屬傳聞證據
    ，惟檢察官及被告於本院準備程序、審判期日均未對證據能
    力有所爭執，亦未於言詞辯論終結前聲明異議，本院審酌上
    開證據資料製作時之情況，尚無違法不當及證明力明顯過低
    之瑕疵，亦認為以之作為證據應屬適當，故認前揭證據資料
    均有證據能力。又本判決其餘所引用之非供述證據，查無違
    反法定程序取得之情形，亦均認具證據能力。
二、認定事實所憑之證據及理由：
    前開事實，業據被告於警詢、偵訊、本院審理中均坦承不諱
    （見110年度偵字第28430號偵查卷第29頁、第155頁、本院
    簡上卷第226頁），並有本院109年聲搜字674號搜索票、內
    政部警政署保安警察第二總隊刑事警察大隊偵二隊搜索扣押
    筆錄、扣押物品目錄表、臺灣耐基商業有限公司109年7月8
    日函暨所附查扣物品估價表、檢視書、經濟部智慧財產局商
    標資料檢索服務(註冊/審定號：00000000、00000000)各1份
    、產品鑑定書2份、美商昂德亞摩公司委任恒鼎知識產權代
    理有限公司所立之證明書、委任狀、鑑定能力證明書、德商
    阿迪達斯公司委任貞觀法律事務所所立之鑑定報告書、商標
    單筆詳細報表(註冊/審定號：00000000、00000000、000000
    00) 、彪馬歐洲公開有限責任公司委任貞觀法律事務所出具
    之鑑定報告書、商標單筆詳細報表(註冊/審定號：00000000
    、00000000)、美商第四章股份有限公司委任冠群國際專利
    商標聯合事務所出具之鑑定意見書、委任書、商標單筆詳細
    報表(註冊/審定號：00000000)、寶立行銷股份有限公司出
    具之聲明書、鑑定報告、經濟部智慧財產局商標資料檢索服
    務(註冊/審定號：00000000、00000000)、斐樂股份有限公
    司109年5月21日斐管字0000000號函暨所附檢視報告書、鑑
    定能力聲明書、聲明書、商標單筆詳細報表(註冊/審定號：
    00000000) 各1份、現場照片4張、謝孟里違反商標法扣押物
    品相片對照表、商標單筆詳細報表(註冊/審定號：00000000
    ) 各1份（見同上偵查卷第37頁至第48頁、第51頁至第62頁
    、第71頁至第73頁、第79頁至第85頁、第93頁至第97頁、第
    101頁至第109頁、第111頁至第123頁、第125頁至第133頁、
    第135頁至第137頁、第139頁至第143頁、第157頁至第159頁
    ）在卷可參，足可佐證被告前揭任意性之自白與事實相符，
    可得憑採。綜上，本案事證明確，被告犯行洵堪認定，應依
    法論科。
三、論罪科刑及撤銷原判決之理由：
  ㈠核被告所為，係犯商標法第97條之非法販賣侵害商標權之商
    品罪，被告意圖販賣而持有、陳列侵害商標權商品之低度行
    為，為販賣侵害商標權商品之高度行為所吸收，不另論罪。
    被告於前揭期間，透過選物販賣機販賣侵害商標權商品，係
    基於同一目的，於密切接近之時間、地點實施，各行為之獨
    立性極為薄弱，依一般社會健全觀念，在時間差距上，難以
    強行分開，在主觀上顯係基於一貫之犯意，接續為之，應認
    係屬接續犯，而為包括之一罪。又被告係以一販賣侵害商標
    權商品之行為，同時侵害如附表一所示商標權人之商標權，
    係以一行為觸犯數相同罪名，為同種想像競合犯，應依刑法
    第55條規定，從一重之非法販賣侵害商標權之商品罪處斷。
　㈡原判決認被告犯意圖販賣而陳列侵害商標權之商品罪，事證
    明確，而予論罪處刑，固非無見。惟查：
  ⒈被告所犯係販賣侵害商標權之商品罪，已如前述，原判決認
    被告僅犯意圖販賣而陳列罪，即有未洽。　
  ⒉另被告與告訴人阿迪達斯公司、彪馬公司、被害人美商第四
    章股份有限公司業於本院審理時達成和解，此有和解契約書
    、轉帳交易結果通知截圖、本院調解筆錄各1份可查（見本
    院簡上卷第111頁至第113頁、第123頁、第143頁至第144頁
    ），原審未及審及此節，就被告對本案所為之刑罰量定，稍
    有未洽。
  ⒊檢察官依告訴人阿迪達斯公司、彪馬公司之請求而提起上訴
    ，其上訴意旨雖謂被告遭查獲之侵害商標權之商品達466件
    ，侵害他人商標權損害非淺，原審量刑實屬過輕云云，然此
    部分因告訴人阿迪達斯公司、彪馬公司與被告業已達成和解
    ，即無上訴意旨所指情事，是其上訴，固無理由，惟原判決
    既有上開可議之處，自應由本院予以撤銷改判。
  ㈢量刑
    爰以行為人之責任為基礎，審酌被告罔顧我國致力於智慧財
    產權之保護規範而為本案犯行，侵害商標權人之權益，並破
    壞我國致力於智慧財產權保護之國際聲譽，所為實有不當，
    惟斟酌其犯罪之動機、目的、犯罪之手段，另其並無前科，
    有臺灣高等法院被告前案紀錄表可查，素行良好，又高職肄
    業之智識程度，有被告個人戶籍資料（完整姓名）查詢結果
    1份在卷可參，及其生活狀況，又其犯後坦承犯行，且已與
    告訴人阿迪達斯公司、彪馬公司、被害人美商第四章股份有
    限公司達成和解，態度良好等一切情狀，量處如主文第2 項
    所示之刑，並諭知易科罰金之折算標準，以示儆懲。
　㈣緩刑
    被告未曾因故意犯罪受有期徒刑以上刑之宣告，有臺灣高等
    法院被告前案紀錄表可查。本院審酌其本案犯行，固有不該
    ，然其係因一時失慮，誤觸刑章，且已與告訴人阿迪達斯公
    司、彪馬公司、被害人美商第四章股份有限公司達成和解，
    堪認其經此偵審程序，當知所警惕，是以本院認實宜使其有
    機會得以改過遷善，尚無逕對其施以自由刑之必要，自可先
    賦予其適當之社會處遇，以期能有效回歸社會，故對被告所
    宣告之刑，以暫不執行為適當，爰依刑法第74條第1 項第1
    款規定，諭知緩刑2 年。　
四、沒收之說明：
  ㈠按侵害商標權、證明標章權或團體商標權之物品或文書，不
    問屬於犯罪行為人與否，沒收之，商標法第98條定有明文。
    查如附表二所示之仿冒商標商品，係侵害商標權之物品，不
    問屬於犯罪行為人與否，均應依商標法第98條規定，宣告沒
    收。
  ㈡又被告因販賣仿冒商標商品而獲利之扣案1,000 元現金，為
    其本案犯罪所得，應依刑法第38條之1 第1 項前段規定，宣
    告沒收。又被告於警詢時供稱：販售仿冒商品總營業額約2,
    000元等語（見同上偵查卷第25頁），是犯罪所得尚有1,000
    元未據扣案，爰依刑法第38條之1 第1 項規定宣告沒收，並
    依同條第3 項規定，宣告於全部或一部不能沒收或不宜執行
    沒收時，追徵其價額。
據上論斷，應依刑事訴訟法第455 條之1 第1 項、第3 項、第36
9 條第1 項前段、第364 條、第299 條第1 項前段，商標法第97
條、第98條，刑法第11條前段、第55條、第41條第1 項前段、第
74條第1 項第1 款、第38條之1 第1 項、第3 項，判決如主文。
本案經檢察官蔡景聖偵查後聲請簡易判決處刑，經檢察官許慈儀
到庭執行職務。
中　　華　　民　　國　　111 　年　　4 　　月　　12　　日
                  刑事第二庭    審判長法　官  許必奇
　　　　　　　　　
　　　　　　　　　                    法  官  洪珮婷
　　　　　　　　　
　　　　　　　　　                    法  官  劉芳菁
上列正本證明與原本無異。
不得上訴。
                                      書記官　吳雅真　　　　　　　　　
中　　華　　民　　國　　111 　年　　4 　　月　　13　　日
附錄本案論罪法條全文：
商標法第97條
明知他人所為之前二條商品而販賣，或意圖販賣而持有、陳列、
輸出或輸入者，處 1 年以下有期徒刑、拘役或科或併科新臺幣
5 萬元以下罰金；透過電子媒體或網路方式為之者，亦同。 
附表一：
編號 商標權人 商標註冊/審定號 指定商品  1 荷蘭商耐克創新有限合夥公司 00000000 00000000 含吊飾之手機帶  2 美商昂德亞摩公司 00000000 錢包 3 德商阿迪達斯公司 00000000 00000000  00000000 錢包、背包、鑰匙圈之裝飾品 4 彪馬歐洲公開有限責任公司 00000000 00000000 手提包、皮夾、背袋 5 美商第四章股份有限公司 00000000 皮包、背包、皮夾、鑰匙包  6 美商HBI品牌服裝公司 00000000  00000000 錢袋、各種襪子 7 盧森堡商斐樂盧森堡有限公司 00000000 皮夾、背包 
附表二：
編號 扣案商品名稱   數量(件) 1 仿冒NIKE商標零錢包 39 2 仿冒NIKE商標吊飾 7 3 仿冒UNDER ARMOUR商標零錢包 18 4 仿冒ADIDAS商標零錢包 4 5 仿冒ADIDAS商標吊飾 2 6 仿冒ADIDAS商標背包 1 7 仿冒PUMA商標零錢包 3 8 仿冒PUMA商標背包 1 9 仿冒Supreme商標零錢包 40 10 仿冒Supreme商標吊飾 6 11 仿冒Champion商標零錢包 6 12 仿冒Champion商標毛巾 21 13 仿冒FILA商標零錢包 9 14 仿冒NIKE商標零錢包 29 15 仿冒UNDER ARMOUR商標零錢包 3 16 仿冒ADIDAS商標零錢包 22 17 仿冒PUMA商標零錢包 2 18 仿冒Supreme商標零錢包 221 19 仿冒Champion商標零錢包 2 20 仿冒FILA商標零錢包 30